臺灣新北地方法院民事判決
110年度訴字第2001號
原      告  劉柏均  
訴訟代理人  陳玉心律師
            崔駿武律師
被      告  曾柏維  
            陳姵璇  
訴訟代理人  李晏榕律師
複代理  人  林亭妤律師

上列當事人間請求侵權行為損害賠償事件，經本院於民國111年3
月3日言詞辯論終結，判決如下：
    主  文
被告應連帶給付原告新臺幣30萬元，及自民國110年8月6日起至
清償日止，按年息5%計算之利息。
原告其餘之訴駁回。
訴訟費用由被告連帶負擔4/10，餘由原告負擔。
本判決第1項得假執行；倘被告以新臺幣30萬元為原告預供擔保
後，得免為假執行。
    事實及理由
一、程序方面：
    本件被告乙○○未於言詞辯論期日到場，核無民事訴訟法第38
    6條各款所列情形，爰依原告聲請，由其一造辯論而為判決
    。
二、原告主張：
  ㈠原告與被告乙○○於民國101年11月11日結婚，婚後共同育有2
    名未成年子女，目前婚姻關係存續中。107年9月間被告甲○○
    為蘆洲區駐區心理師，負責當區5間學校學生心理諮商，平
    常任職於蘆洲國小，固定於每週三上午進駐被告乙○○任職鷺
    江國小，因而與當時擔任鷺江國小輔導室特教組長之被告乙
    ○○認識。被告乙○○明知自己為有配偶之人，被告甲○○亦明知
    被告乙○○為有配偶之人，兩人竟於108年1月間開始交往。被
    告2人交往期間，因被告乙○○行為舉止開始出現異常，經常
    心不在焉、悶悶不樂，照顧長子時更出現不耐煩，甚出手毆
    打長子行為，且開始在外過夜不歸，假藉理由外出超過2小
    時才返家。原告初始礙於子女尚小，默默忍受。之後陸續接
    獲友人透露多次見聞被告2人以一前一後方式進入學校諮商
    室、教室、廁所等場所為性行為，原告始知悉被告乙○○前開
    期間怪異行為其來有自。經原告質問被告乙○○，其坦承與被
    告甲○○間有超越一般男女交往之關係。即自108間1月起，被
    告2人以在車內、徐匯廣場三樓男厠及原告家中（客廳、頂
    樓）為性行為。被告2人亦有於108年7月19日邀約不姓名男
    子共同前往汽車旅館進行3人性行為等方式，共同侵害原告
    之配偶權，直至108年9月被告甲○○更換工作地點派駐到三重
    區五華國小止，被告2人才停止連絡。未料，被告乙○○於109
    年3月又開始聯繫被告甲○○，2人於109年3月23日以相約在咖
    啡店見為由，前往汽車旅館發生性行為。嗣使用SKYPE連絡
    ，利用學校有空檔之際，相約於徐匯中學後面薇薇精品旅館
    為性行為，平均3、4星期見面一次。於同年9月至11月（約3
    個月期間），性行為次數更達4至5次。原告對於被告2人不
    斷聯繫之行為感到不滿，因而於110年1月13日與被告甲○○相
    約見了解詳情，被告甲○○就其與被告乙○○自109年3、4月起
    又相約見面及109年9、10月期間均有見面一事不爭執，也坦
    承有與被告乙○○在外過夜2次。
  ㈡被告乙○○明知自己為有配偶之人，被告甲○○亦明知被告乙○○
    為有配偶之人，被告2人竟仍為前述逾越結交普通朋友等一
    般社交行為之不正當往來，甚至發生性行為，被告2人已然
    共同侵害原告配偶權，破壞原告婚姻及家庭生活圓滿，且情
    節重大，致使原告精神上受有相當之痛苦，原告自得本於民
    法第184條第1項、第185條、第195條第1項前段及第3項規定
    提起本訴，請求被告連帶賠償原告非財產精神損害新臺幣（
    下同）80萬元。
  ㈢併為聲明：被告應連帶給付原告80萬元，及自起訴狀繕本送
    達翌日（即110年8月6日）起至清償日止，按年息5%計算之
    利息。
三、被告甲○○抗辯：
  ㈠被告甲○○職業為心理師，於107年8月間至鷺江國小服務，因
    而認識在鷺江國小擔任特教組長之被告乙○○，初期兩人為同
    事關係，被告乙○○因工作之便取得被告甲○○聯繫方法後，隨
    即頻繁傳送訊息給被告甲○○，訊息內容大多抱怨家庭生活瑣
    事，包括與原告感情不睦、夫妻關係有名無實、想與原告離
    婚等。被告甲○○基於同事及朋友情誼，盡可能聆聽被告乙○○
    之抱怨，並積極鼓勵被告乙○○偕原告尋求婚姻諮商，為被告
    乙○○所拒，並表示其與原告婚姻關係已無法維持，在準備離
    婚云云。不久後，更對被告甲○○示愛展開積極追求。被告2
    人確實有發展為男女交往關係，但僅止於偶爾喝咖啡、聊天
    等正常朋友互動，並無發生性行為。
　㈡原告所提出證據，均無具體指證被告甲○○於何時、何地為何
    種侵害行為，故原告以此主張被告甲○○有不法侵害其配偶權
    ，並無理由。即由原告提出其與乙○○間對話及譯文（下稱原
    證2），乙○○除未具體指稱何時、何地曾與甲○○發生性行為
    外，乙○○也曾表示「日期我不記得了」，且除被告甲○○外，
    乙○○也提及王萱、陳家葳、游築蟬等人姓名，更難認對話中
    與曾柏發生性行為者為被告甲○○。依原告提出其與乙○○對話
    截圖（下稱原證3），乙○○則一再使用「可能有」、「應該
    是吧」、「我沒有辦法計算」、「真的沒印象」、「不記得
    」等推測性用詞，且於面對原告質疑，及強硬要求乙○○承認
    下，乙○○回應「應該吧」，更可認乙○○或許是基於維護家庭
    和諧而無奈回應，足證原證3內容為原告主觀臆測，未獲乙○
    ○肯定回應，亦無法作為不利被告甲○○之佐。關於原告提出
    原證4、5、8被告甲○○否認形式之真正，應由原告提出原本
    。況其中原證4對話紀錄固由原告於110年7月30日存檔，但
    存檔前、後也可能由原告竄改或增加不當內容，另錄影影橡
    檔中女子也非被告甲○○；原證5照片中女子雖為被告甲○○，
    但非其所使用LINE通訊體頭貼；原證8照片模糊，無法辯識
    是否為被告甲○○本人。關於原告提出原證7、9至17部分，則
    與本案無關，無法證明侵權行為之發生。關於被告乙○○提出
    陳報狀自認原告起訴主張侵權行為事實，屬不利於共同訴訟
    人之陳述，依民事訴訟法第56條第1項第1款規定對被告甲○○
    不生效力，且被告乙○○與原告為夫妻關係，撰寫陳報狀目的
    在求得原告諒解，其陳述之可信性低。退步言之，縱被告甲
    ○○因與被告乙○○之交往關係而有發生侵害行為，由原告與被
    告乙○○間夫妻關係早於乙○○與被告甲○○相識前，即有多人介
    入，原告亦早知悉前開外遇對象之存在等情，可知其等婚姻
    關係早因雙方過去之相處導致信賴關係破裂，與被告甲○○無
    涉。即被告甲○○之行為與原告所受精神上損害並無因果關係
    ，被告甲○○不負賠償之責。再退步言之，縱被告甲○○應負侵
    權行為損害賠償之責，原告請求賠償金額亦有過高。關於原
    告提出原證4、5、6，被告甲○○否認形式之真正，於原告就
    前述證據證明有形式證據力前，不得就其內容與待證事實進
    行實質認定。
　㈢併為答辯聲明：原告之訴駁回。　
四、被告乙○○未於言詞辨論期日到場，僅提出書狀陳稱：被告乙
    ○○自107年12月31日起與被告甲○○合意交往，108年下半年因
    愧疚停止關係，自109年上半年再由乙○○主動聯繫被告甲○○
    後恢復關係，至109年下半年因被告甲○○主動斷絕聯繫而終
    止往來。兩段交往期間，被告2人至少發生性關係20次以上
    （任職場所10數次、乙○○住處2次、汽車旅館10次、汽車內
    數次，並曾約男網友共同前往汽車旅館3P，並以甲○○手機拍
    攝性愛影片，由甲○○透過LINE傳送給乙○○。被告2人發生性
    關係期間是以保險套、避孕環等方式避孕。被告2人交往過
    程，已經乙○○對原告坦承不諱，原告提出相關影片、照片、
    錄音及LINE對話訊息皆為真實。乙○○與其餘女子之不當關係
    ，均發生於被告2人交往前1年以上，也經乙○○對原告坦承，
    並因此轉換工作。乙○○因對自己行為造成傷害，深感愧疚，
    仍希望原告能再次給予乙○○修補機會等語。
五、兩造不爭執之事項： 　　
  ㈠原告與被告乙○○於101年11月間結婚，婚後共同育有2名未成
    年子女，目前婚姻關係存續中。
  ㈡被告甲○○職業為心理師，於107年8月間至鷺江國小服務， 因
    而認識在鷺江國小擔任特教組長之被告乙○○；被告甲○○於認
    識被告乙○○後，即知悉被告乙○○為有配偶之人。
　㈢原告提出原證1、2、3、6、7、14、15、16、17書證形式為真
    正。
四、按文書之證據力，有形式上證據力與實質上證據力之分。前
    者係指真正之文書即文書係由名義人作成而言；後者則為文
    書所記載之內容，有證明應證事實之價值，足供法院作為判
    斷而言。必有形式上證據力之文書，始有證據價值可言。文
    書之實質上證據力，固由法院根據經驗法則，依自由心證判
    斷之。但形式上之證據力，其為私文書者，則應依民事訴訟
    法第357條規定決定之，即私文書之真正，如他造當事人有
    爭執者，應由舉證人證其真正（最高法院91年度台上字第16
    45號裁判意旨參照）。次按證明應證事實之證據資料，並不
    以可直接單獨證明之直接證據為限。凡先綜合其他情狀，證
    明某事實，再由某事實為推理的證明應證事實，該證明某事
    實之間接證據，亦包括在內（最高法院86年度台上字第611
    號裁判意旨參照）。查原告主張：原證4光碟（譯文詳本院
    卷第171至187頁；原證5為截圖）是原告自被告乙○○處取得
    ，為被告2人LINE往來紀錄（被告乙○○匿稱「蘆洲特教」、
    被告甲○○匿稱「格雷希爾」），原證4錄影影像檔資料則以
    被告甲○○手機拍攝後，由被告甲○○傳送給被告乙○○等情，業
    據提出原告與被告乙○○LINE對話內容（詳原證6)為佐，核與
    被告乙○○提出陳報狀內容相符；參酌經本院勘驗原證4光碟
    結果，手機中性愛影象女子（詳本院卷第195頁）外貌與LIN
    E頭貼所示女子（詳本院卷第193頁；被告甲○○自承為其本人
    之照片）形似同一人（詳本院卷第301頁）；原證4對話內容
    所提及被告2人個人資料（包含生日、住居所、學經歷）、
    家庭及學校生活等細節，與原告提出網路查詢資料（原證9
    至13）及照片資料（原證14至16）互核相符；及被告甲○○自
    承被告乙○○因工作之故取得其聯繫方式後，即頻繁傳送訊息
    予甲○○，甲○○基於同事朋友情誼，予以回應，後因被告乙○○
    之追求，而與被告曾柏發展為男女朋友交往關係等情，足認
    原告已就原證4、5證據，為被告間LINE交往訊息，具形式證
    據力一節證明屬實。被告甲○○既未提出反證證明原證4並非
    被告間LINE交往訊息，或原證4、5內容已經原告竄改、增刪
    。經本院調查結果，認原證4、5證據應具形式證據力。
六、按因故意或過失，不法侵害他人之權利者，負損害賠償責任
    。故意以背於善良風俗之方法，加損害於他人者，亦同。民
    法第195條第1項、第2項之規定請求非財產上之損害賠償，
    於不法侵害他人基於父、母、子、女或配偶關係之身分法益
    而情節重大者，準用之。民法第184條第1項及第195條第3項
    分別定有明文。次按民法第184條第1項前段規定，以權利之
    侵害為侵權行為要件之一，故有謂非侵害既存法律體系所明
    認之權利，不構成侵權行為。惟同法條後段規定，故意以背
    於善良風俗之方法加害於他人者，亦同。則侵權行為係指違
    法以及不當加損害於他人之行為而言，至於侵害係何權利，
    要非所問。而所謂違法以及不當，不僅限於侵害法律明定之
    權利，即違反保護個人法益之法規，或廣泛悖反規律社會生
    活之根本原理的公序良俗者，亦同。通姦之足以破壞夫妻間
    之共同生活而非法之所許，此從公序良俗之觀點可得斷言，
    不問所侵害係何權利，對於配偶之他方應構成共同侵權行為
    。婚姻係以夫妻之共同生活為其目的，配偶應互相協力保持
    其共同生活之圓滿安全及幸福，而夫妻互守誠實，係為確保
    其共同生活之圓滿安全及幸福之必要條件，故應解為配偶因
    婚姻契約而互負誠實之義務，配偶之一方行為不誠實，破壞
    共同生活之圓滿安全及幸福者，即為違反因婚姻契約之義務
    而侵害他方之權利。又足以破壞婚姻共同生活之圓滿安全之
    行止，並非僅以通姦及相姦行為為限，倘夫妻任一方與他人
    間存有逾越結交普通朋友等一般社交行為之不正常往來，且
    其侵害配偶所享有普通友誼以外情感交往之獨占權益之程度
    ，已達破壞婚姻制度下共同生活之信賴基礎之程度（即達情
    節重大程度），亦足以夠成侵害配偶權利之侵權行為。
  ㈠原告主張：被告甲○○職業為心理師，被告甲○○於107年8月間
    至鷺江國小服務，因而認識在鷺江國小擔任特教組長之被告
    乙○○；被告甲○○於認識被告乙○○後，即知悉被告乙○○為有配
    偶之人等情，為被告所不爭執，可信屬實。
  ㈡原告主張：自108間1月起，被告2人以在車內、徐匯廣場三樓
    男厠及原告家中（客廳、頂樓）為性行為。被告2人亦有於1
    08年7月19日邀約不姓名男子共同前往汽車旅館進行3人性行
    為等方式，共同侵害原告之配偶權，直至108年9月被告甲○○
    更換工作地點派駐到三重區五華國小止，被告2人才停止連
    絡等情，為被告甲○○所否認，應由原告就前述利己主張舉證
    之責。關此部分，業據原告提出原告與被告乙○○錄音譯文（
    詳原證2）及LINE對話紀錄（詳原證6）；被告2人LINE往來
    紀錄（詳原證4、5）為佐。查：
    ⑴細譯原證4對話內容可悉，被告2人在108年1月6日（被告乙
      ○○(下稱曾)：妳會擔心嗎。今天的最後。被告甲○○(下稱
      陳）你要聽實話？曾：要。陳：我打算去藥局。曾：我明
      天拿給妳好不好。陳：你有？！曾：沒有呀，明天我去買
      。陳：我覺得不要把事情弄得太複雜…我看了一下，剛過
      安全期…就覺得可能還是有點危險…應該是叫事後（避孕）
      藥之類的。）、同年月9日（陳：我發現我的上手臂 靠近
      肩膀也有紅紅的…。曾：我有咬妳嗎。陳：也不像咬痕…。
      曾：在看不到的地方留吻痕。陳：嗯嗯，這個比較好！…
      曾：就是印象最深刻的部分。陳：我想一下～"其實整個過
      程都很喜歡耶…剛開始還穿著衣服，但也感受到有激情，
      想要佔有對方，之後慢慢脫衣服的感覺也很好"。曾：我
      第一個印象深的地方。是幫妳脫掉上衣的時候。陳：之後
      洗澡的時候很害羞緊張…再回到床上，那些愛撫，感覺到
      你很體貼很溫柔，也喜歡你強硬的那一面，喜歡被你佔有
      的那些感覺。曾：本來抱著，短暫分開因為要脫上衣，瞬
      間覺得不想放開妳。陳：之後的那些過程都很舒服，我也
      很享受…就沒有讓我痛或不舒服的感覺…我就在你面前，跑
      不掉～。）、同年月14日（〈09:01〉曾：那妳要出來嗎？…
      陳：所以真的要?曾：要。陳：好吧…先來請個假。曾：我
      去全家等妳…〈01:16〉想睡覺，剛剛好像太久了...我那裡
      麻麻的感覺....。曾：現在還會@@。陳：恩....從結束後
      ，其實一直。曾：那會不舒服嗎…我認真的問…這樣是好還
      是不好。陳：是太舒服…就比較敏感的感覺。）；同年2月
      10日（曾：來找我一下><…我們去我的教室好了。陳：嗯
      嗯，那我從地下室…我到一樓了。）；同年月11日（〈凌晨
      〉陳：我今天發現你多次快忍不住。…曾：快忍不住是滿到
      快出來，就算停下來也會…那時候就會很容易溢出一點點
      。陳：好像還沒讓你這樣過，除了第一次？曾：再多刺激
      一下馬上就會出來…你看到的是我努力在控制。陳：那我
      下次要挑戰！曾：但又同時在享受妳的感覺，妳的刺激感
      太強烈了…。陳：我不知道這個姿勢可以這麼舒服。…曾：
      但因為妳要高潮了。給我大腦中樞的刺激更大，會反饋回
      那邊的感覺。感覺更舒服。陳：你的反應也會讓我更有反
      應。曾：是可以同時高潮的。陳：下次可以試試，但是我
      都很快就被你弄高潮了…。曾：在妳到頂點的時候全力攝
      進去…。陳：其實今天是安全期第一天…。）；同年2月17
      日（陳：假設在這段時間，我不小心懷孕了，你會怎麼樣
      ？…曾：很難回答，我會先想保護妳的身體…。陳：可是要
      怎麼繼續？曾：如果不想。那一開始就要避免懷孕…我絕
      對可以控制…快到以前。怎樣我都會抽出來，昨天 我是硬
      ㄍㄧㄥ到最後。陳：我知道啊。）；同年3月6日（陳：想睡
      覺了… 希望星期五快點到，我好想要你，忍不住了。）；
      同年3月8日（〈星期五8時許〉我準備出門…以為下雨會塞車
      。曾：到哪。〈下午05:11〉今天好像有點太激烈了。）；
      同年3月10日（曾：今天開始算安全期吧…那去上課之前..
      ..先去找妳。陳：你說早上九點前？你這個挑逗太強了吧
      …。曾：兩天的量都給你…九點之前…八點半出門。陳：在
      哪上課？曾：錦和高中…〈8時許〉陳：出門跟我說…。曾：
      我出門了。陳：這你來得及嗎？…你要不要直接去上課？〈
      08:58〉曾：不要，我快到了…〈10:40〉陳：有你淡淡的味道
      。曾：我也是。）；同年3月18日（曾：要不要用用看避
      孕環？陳：你幫我放…可是我們又不常，哈哈。曾：但一
      次不小心就很危險，是覺得太少嗎。哈哈啊哈。陳：嗯…
      是啦。曾：我們明明就....很多次了。陳：那你就要戴。
      …我們現在是幾次？…）；同年3月19日（〈下午12:01〉曾：
      先過去找妳…。陳：那要在哪?曾：工地？陳：你要開車?…
      〈下午01:34〉  陳：手和衣服都是你的味道。曾：肩膀 脖
      子。）；同年5月19日（曾：妳來找我呢？陳：你可以出
      來？曾：我帶妳進來。我們去頂樓。…陳：也太刺激了吧…
      真的可以嗎？曾：只是不能太久。也不是在舒服的床上…
      而且從後面好像很難讓妳高潮。…陳：感覺是A片場景…在
      樓梯間會有回音...你確定頂樓可以？曾：可以呀。頂樓
      樓梯不會被聽見。陳：我直接騎車去比較快還是搭捷運比
      較快？…我迷路了…〈下午08:41〉現在到了。曾：我下樓開
      門。…〈下午10:01〉曾：沒吃飽…才一下沒餵飽妳。陳：可
      是至少今天能見到你！而且...我喜歡你忍不住的樣子。
      我喜歡我讓你受不了。曾：我喜歡抱著妳。陳：我也喜歡
      ～）；同年6月6日（陳：我要過去嗎…。曾：我在樓上…可
      以上來…。〈下午7：43〉陳：你今天叫出聲音耶…今天真是
      最舒服的一次喔…好像是第二次我們一起高潮…今天是排卵
      日…難怪那麼濕。）；同年7月8日（曾：我們去刺激的地
      方玩，徐匯廣場一定沒有什麼人。陳：好喔～。曾：電話
      打來也不用擔心…但是你不可以出聲…妳的玩具拿到了。陳
      ：明天一起試？曾：等下可以試試…。陳：你今天又把體
      力花在我身上了，你的臂力好強！）；同年7月16日（陳
      ：因為沒射出來嗎？曾：對呀…陳：今天原本沒有只要幫
      你的…我含了以後才變硬的，我喜歡坐在你身上…你的蛋蛋
      今天撞得很有感覺。曾：晃太大力，但還是很難讓你高潮
      …。陳：可以看你想吃掉我的表情，想要你抓我的胸部，
      你剛開始是不是有在克制？）；同年7月19日（同年6月15
      、16日被告2人已先討論3P細節。陳：今天真的有點緊張
      耶。雖然他碰我不到排斥，但就少了一些感覺....就沒辦
      法放鬆。曾：沒有氣氛…。陳：但還可以試試…還是要有你
      ， 我要我們主導。曾：也是。…陳：剛那男的一直問我還
      可以嗎…還說我很香…。沒什麼舒服或記憶點…是硬的，但
      沒溫度沒感覺。）。即由被告2人於原證4對話內容可悉，
      被告2人至少於108年1月6日、9日、14日；同年2月10日、
      17日；同年3月8日、10日、19日；同年5月19日；同年6月
      6日；同年7月8日、16日、19日有發生性行為。其中108年
      5月19日發生地點在乙○○住處頂樓；同年7月8日在徐匯廣
      場；同年月19日則與第3人相約性交。被告2人亦曾於108
      年3月18日對話內容提及其等間已有多次性行為。
　　⑵另由原證4翻拍被告乙○○手機內存被告甲○○傳送性愛影片，
      對照原告與被告乙○○對話（詳原證6）可悉，其中第4段即
      被2人與第三人相約3P影片；另3段則是被告2人性愛影片
      ，均以被告乙○○掌鏡並以被告甲○○手機拍攝，亦與原證4
      對話內容相符。
　　⑶經本院調查結果，認原告主張：自108間1月起至年7月間止
      ，被告2人以在徐匯廣場、原告住家頂樓等地為性行為。
      被告2人亦有於108年7月19日邀約不姓名男子共同前往汽
      車旅館進行3人性行為等方式，共同侵害原告之配偶權一
      節，應可採信。
　㈢原告主張：被告乙○○於109年3月又開始連繫被告甲○○，2人於
    109年3月23日以相約在咖啡店見為由，前往汽車旅館發生性
    行為。嗣使用SKYPE連絡，利用學校有空檔之際，相約於徐
    匯中學後面薇薇精品旅館為性行為，平均3、4星期見面一次
    。於同年9月至11月（約3個月期間），性行為次數更達4至5
    次等情，為被告甲○○所否認，抗辯：被告甲○○確因被告乙○○
    於109年3月間又開始連繫伊，而與被告乙○○見面，但其等只
    有喝咖啡、聊天，並未再與被告乙○○發生性行為等語，自應
    由原告就前述利己主張舉證之責。關此部分，固據原告提出
    原告與被告乙○○LINE對話紀錄（詳原證3）為佐。惟觀諸原
    證3對話內容，原告一再逼問被告乙○○於109年9月起至11月
    止與被告甲○○為性行為之次數、細節，乙○○則以重新連絡上
    之後沒有很常見面為由，無法明確回復，先稱：大概三、四
    個禮拜一次。經原告與被告乙○○核對其行踪，推斷被告2人
    至少為6次性行為後，被告乙○○回稱：沒有那麼多，4-5次吧
    等語。嗣又稱：我沒有辦法計算，真的沒有印象，很常是臨
    時間，如果兩三週一次，那就算兩週一次。即由原證3對話
    內容可悉，被告乙○○就與甲○○恢復連繫後，其等間往來細節
    ，乃一再使用「可能」、「大概」、「如果」等不確定語氣
    回應原告；參酌被告乙○○自承其於與原告婚姻關係存續中，
    曾多次與多名其他女子發生不正當關係，現仍希冀原告能再
    次給予機會修補其等間夫妻關係等情，經本院審酌結果，認
    單執共同被告乙○○與原告間LINE對話，尚不足推認原告前開
    主張屬實。原告就前開利己主張，既未再提出其餘證據以供
    本院審酌，原告前開主張，自難採信。
  ㈣基上，原告以：其與被告乙○○婚姻關存續期間，被甲○○明知
    被告曾柏為有配偶之人，被告2人竟於108年1月起至同年7月
    止，以在徐匯廣場、原告住家頂樓等地為性行為。被告2人
    亦有於108年7月19日邀約不姓名男子共同前往汽車旅館進行
    3人性行為等方式，共同侵害原告之配偶權，被告2人前開行
    為，顯已逾越社會一般通念所能容忍之普通朋友關係，足以
    破壞原告婚姻生活之圓滿、安全及幸福，已對原告基於配偶
    之身分法益造成侵害，屬情節重大，而構成侵權行為為由，
    依侵權行為法律關係（即民法第184條第1項後段、第185條
    、第195條第3項用同條第1項前段規定）請求被告連帶賠償
    非財產損害賠償，於法即無不合。爰審酌被告乙○○為原告之
    配偶，2人於101年結婚，共同育有2名未成年子女， 目前婚
    姻關係存續中；原告為大學畢業、名下有存款、股票投資；
    被告乙○○為碩士畢業、擔職國小老師、名下有汽車；被告甲
    ○○為碩士畢業、未婚、擔職心理師、名下有存款等，兩造之
    經濟能力、身分、地位及本件侵權行為持續之時間、次數、
    樣態，對原告家庭婚姻生活美滿所造成之影響，暨原告精神
    上所遭受痛苦之程度等一切情狀，認原告請求之非財產上損
    害賠償數額30萬元，為有理由，應准許之，逾此部分之請求
    ，則屬過巨，應予駁回。
七、從而，原告本於侵權行為法律關係請求被告應連帶給付原告
    30萬元，及自110年8月6日起至清償日止，按年息5%計算之
    利息，為有理由，應予准許；逾此部分之請求，則屬無據，
    應予駁回。
八、本件原告勝訴部分，所命給付金額未逾50萬元，爰依職權宣
    告假執行，併依被告甲○○聲請酌定相當擔保金額，准被告預
    供擔保後，得免為假執行。
九、兩造其餘主張及攻擊防禦方法，與本件判決之結果無涉，爰
    不逐一論列說明。
結論：本件原告之訴為一部有理由，一部無理由，依民事訴訟法
第385條第1項前段、第79條、第389條、第392條，判決如主文。
中　　華　　民　　國　　111 　年　　3 　　月　　31　　日

                  民事第六庭    法　官　黃信滿
以上正本係照原本作成
如對本判決上訴，須於判決送達後20日內向本院提出上訴狀。如
委任律師提起上訴者，應一併繳納上訴審裁判費。
中　　華　　民　　國　　111 　年　　3 　　月　　31　　日
                                書記官　黃曉妏